# 请教陈老师关于政策性搬迁的现金流量表列报的问题

提问人：zsmj 时间：2023-09-05 10:40:57
陈老师您好，请教关于政策性搬迁的现金流量表列报的问题：
本公司收到政策性搬迁补偿款（符合政策性搬迁的条件），协议约定补偿款分为土地、房屋的补偿以及投资新建工厂的补助。
2019 年上市公司年报会计监管报告中要求对于收到的搬迁补偿款及土地收储补偿款分类为投资活动现金流量，但未提计入“处置固定资产、无形资产和其他长期资产收回的现金净额”或“收到的其他与投资活动有关的现金”
1 、请问以上的补助款在现金流量表中列报的哪个项目中？是“处置固定资产、无形资产和其他长期资产收回的现金净额”还是“收到的其他与投资活动有关的现金”？
2 、如收到的补偿款有剩余，由专项应付款转入资本公积，此金额是否列示在“其他收到的与筹资活动有关的现金”。但实际操作中，当收到资金的当年度，无法判断是否有剩余。

回答人：chenyiwei
参照《监管规则适用指引——会计类第 3 号》之“3-10 搬迁补偿事项的会计处理”：
对于企业收到的不满足专项应付款确认条件（“因公共利益进行搬迁”以及”政府从财政预算直接拨付”）的搬迁补偿款，一般情况下认为，在满足市场化原则、补偿价格公允的前提下，该款项实质上是政府为取得土地使用权等资产向企业支付的交易对价。对于实践中存在的各类搬迁补偿名目，企业通常应当将其整体作为资产处置对价进行会计处理计处理，除非有确凿证据表明搬迁补偿款存在政府补助成分（如提前搬迁奖励款等附带额外政策条件和使用条件的奖励），且政府补助与资产处置部分能够明确区分，则对于政府补助部分，企业应当按照政府补助准则相关规定进行会计处理。
对于企业为履行上述资产处置交易而发生的房屋及其他附属物拆除损失、搬迁费用、停产停业期间支付的职工薪酬等费用，如果预计能够通过未来资产处置对价予以补偿的，企业可以按照流动性将其暂时计入其他流动资产或其他非流动资产，在处置资产终止确认时转入损益，否则应当在相关费用发生时计入损益。
据此，相关的现金流量，除了明确可识别对应于政府补助的部分以外，应列报为“处置固定资产、无形资产和其他长期资产收到的现金净额”。剩余补偿款，如果作为政府补助处理的，则作为“收到其他与经营活动有关的现金”；将转入资本公积的（目前少见），则作为“收到其他与筹资活动相关的现金”。